# 请教陈版金融资产转移终止确认问题

提问人：missxuehaiyan 时间：2016-08-02 09:10:10
请教陈版，企业A拟将应收账款按照账面价值（扣除坏账）转移给非合并范围内关联方B，保留收款的权利，收到款项全额支付给关联方B，款项无法回收时，关联方B不得向A要求任何权利。按照双方签订的协议，符合金融资产转移第二条情形： 　（二）将金融资产转移给另一方，但保留收取金融资产现金流量的权利，并承担将收取的现金流量支付给最终收款方的义务，同时满足下列条件：
1 ．从该金融资产收到对等的现金流量时，才有义务将其支付给最终收款方。企业发生短期垫付款，但有权全额收回该垫付款并按照市场上同期银行贷款利率计收利息的，视同满足本条件。 　　2 ．根据合同约定，不能出售该金融资产或作为担保物，但可以将其作为对最终收款方支付现金流量的保证。 　　3 ．有义务将收取的现金流量及时支付给最终收款方。企业无权将该现金流量进行再投资，但按照合同约定在相邻两次支付间隔期内将所收到的现金流量进行现金或现金等价物投资的除外。 请问陈版，按照规定，企业A不能对金融资产转入方B实施控制，但是是关联方关系，B也没有实际能力将该金融资产出售给无关联关系第三方，该金融资产转移是否可以终止确认应收账款。

回答人：chenyiwei
根据你说的情况，对照《讲解 2010 》P404中的流程图来分析： 1 、收取金融资产现金流的合同权利是否终止：否； 2 、企业是否已转移收取金融资产现金流量的权利：否； 3 、企业是否承担了将收取的现金流量支付给最终收款方的义务并同时满足金融资产转移的条件：是； 4 、企业是否已经转移了金融资产所有权上几乎所有的风险和报酬：是。 结论：终止确认该项资产。

提问人：呼叫帮助 时间：2018-06-15 07:30:26
转楼友的帖子请教陈版， 终止确认，是指将金融资产或金融负债从企业的账户和资产负债表内予以转销。按照金融资产转移准则，金融资产转移满足下列条件之一的，企业应当终止确认该金融资产：（ 1 ）企业已将金融资产所有权上几乎所有的风险和报酬转移给了转入方的；（ 2 ）企业既没有转移也没有保留金融资产所有权上几乎所有的风险和报酬，但放弃了对该金融资产控制的。 金融资产的转移与确认
情形 已转移金融资产所有权上几乎所有的风险和报酬 终止确认该金融资产（确认新资产／负债） 既没有转移也没有保留金融资产所有权上几乎所有的风险和报酬 放弃了对金融资产的控制 未放弃对金融资产的控制 按照继续涉入所转移金融资产的程度确认有关资产和负债及任何保留权益 保留了金融资产所有权上几乎所有的风险和报酬 继续确认该金融资产，并将收益确认为负债请问:企业既没有转移也没有保留金融资产所有权上几乎所有的风险和报酬，但放弃了对该金融资产控制的。如何理解?

回答人：chenyiwei
简单说就是： 1 、保留部分（如小于70%）的风险和报酬，据此继续涉入； 2 、转入方有权自主处置所转移的金融资产，无特殊限制。